Lucio Enrique Cornejo Ramírez

□940294231 | ☑luciocornejo11@gmail.com | ⊡lucio-cornejo

Presentación

Soy un estudiante de octavo ciclo en la carrera de Matemática de la Pontificia Universidad Católica del Perú. Actualmente me estoy preparando para desarrollarme profesionalmente en Ciencia de Datos, con un especial interés en el área de Machine Learning. Tengo experiencia en la enseñanza y en el análisis de datos. Cuento con habilidades tecnológicas que he empleado en proyectos individuales y grupales, fortaleciendo así mis capacidades de liderazgo, proactividad y creatividad

Formación académica

Pontificia Universidad Católica del Perú

Pregrado en Matemática

Marzo 2019 - actualidad

Universidad Nacional de Ingeniería

Pregrado en Matemática Marzo 2014 - Diciembre 2018

Colegio Pamer - Jesús María

5° DE SECUNDARIA 2012

• Segundo mayor promedio final de notas respecto a mi grado escolar.

Colegio Sagrados Corazones Recoleta

PRIMARIA Y SECUNDARIA 2003 - 2011

Experiencia laboral_

· Asistente de investigación de la Mgtr. Evelyn Gutierrez

Agosto 2021 - Agosto 2022

Estas han sido algunas de mis labores como asistente de investigación:

- Creación de tutoriales de **R** vía el paquete learnr.
- Creación de dashboards interactivos para presentar los resultados del análisis estadístico de diversas bases de datos
- Emplear R Markdown para la creación automática de reportes asociados a una investigación de doctorado.
- Uso de herramientas de front-end para solucionar y potenciar la interactividad de gráficos de una tesis doctoral.
- · Asistente de maestro en clases de Tango Argentino

Octubre 2021 - Agosto 2022

Vía el software Quarto, me encargué de mantener un registro en forma de libro HTML de las clases dictadas por mis maestros de baile; así como presentar reportes semanales del progreso de los alumnos, tras yo enseñarles personalmente los domingos, y evaluándolos al final de clase.

Experiencia en la enseñanza_

· Taller de aplicaciones web con Shiny

Agosto 2022

La organización **RLadies-Lima** me convocó para dictar su primer club de lectura. En tal club/taller, presenté una introducción al paquete Shiny y cómo emplearlo en R para la creación de aplicaciones web.

Taller de R Markdown y desarrollo web

Enero 2022 - Marzo 2022

En este taller, enseñé **R Markdown** hasta un nivel intermedio, explorando también algunos paquetes de **R** para potenciar **R Markdown**. Asimismo, hice una introducción a HTML, CSS y JavaScript, orientado a la aplicación de herramientas de frontend para potenciar los documentos de R Markdown, sea en estilo o interactividad.

Asesorías de Estadística para alumnos de pregrado

Setiembre 2021 - Diciembre 2021

Idiomas

Castellano (lengua materna), inglés avanzado y francés básico.

Habilidades

CIENCIA Y TECNOLOGÍA

Desarrollo web: HTML, CSS y Sass

Lenguajes de marcado: Markdown y LaTeX **Programación:** Julia, R, Python y Javascript

Visualización de datos: Manim, Plotly, ggplot2, Three.js

Otros: R Markdown (incluye Shiny, Xaringan, Bookdown, Blogdown y Flexdashboard), Quarto, Github, Visual Studio

Code

ARTE

Música: Nivel intermedio de guitarra, además de nivel básico de piano y batería.

Baile: Nivel intermedio de Tango Argentino y nivel básico de Kizomba.

ASOCIACIONES ESTUDIANTILES

Miembro del Grupo Estudiantil de Matemática (<u>GEM</u>) de la Universidad Nacional de Ingeniería.
 Estos dos últimos años, me encargué de la edición de los <u>videos</u> de las charlas que realizamos como asociación estudiantil.

Por tres años redacté diversas publicaciones, en forma de efemérides de matemáticos, para la página de Facebook de este grupo estudiantil.

CERTIFICACIONES EN LÍNEA

- Introduction to Cloud Development with HTML, CSS, and JavaScript
- Introducción a la ciencia de datos y sus aplicaciones
- · Data Science: R Basics
- Data Science: Visualization
- Data Science: Probability
- Street Fighting Mathematics (Instituto Tecnológico de Massachusetts (MIT))
- Science & Cooking: From Haute Cuisine to Soft Matter Science (Universidad de Harvard)
- Jazz: The Music, The Stories, The Players

Logros.

- Becario de Pronabec con la Beca de Continuidad de Estudios de Educación Superior 2021.
- Presentación de un proyecto científico propio en la conferencia internacional LatinR 2022.